【裁判字號】    97,訴,807
【裁判日期】    971015
【裁判案由】    毒品危害防制條例
【裁判全文】
臺灣高雄地方法院刑事判決              97年度訴字第807 號
公  訴  人  臺灣高雄地方法院檢察署檢察官
被      告  戊○○
選任辯護人  黃奉彬律師
            羅鼎城律師
            吳賢明律師
被      告  丁○○
選任辯護人  孫守濂律師
            李慶榮律師
被      告  甲○○
選任辯護人  張永昌律師
上列被告因違反毒品危害防制條例案件，經檢察官提起公訴（96
年度偵字第32632 號）及移送併案（97年度偵字第10764 號、97
年度偵字第13047號），本院判決如下：
    主  文
戊○○共同製造第三級毒品，處有期徒刑陸年肆月，扣案如附表
一所示之物，均沒收之。
丁○○共同製造第三級毒品，處有期徒刑陸年捌月，扣案如附表
一所示之物，均沒收之。
甲○○共同製造第三級毒品，處有期徒刑伍年陸月，扣案如附表
一所示之物，均沒收之。
    事  實
一、戊○○、丁○○、甲○○均明知愷他命為毒品危害防制條例
    第2 條第2 項第3 款所列之第三級毒品，不得非法製造。竟
    由朱田中（另經本院97年度訴字第1029號判處有期徒刑9 年
    ）與丁○○於96年10月20日前之某日，共同基於製造第三級
    毒品愷他命之犯意聯絡，由朱田中以新臺幣（下同）20萬至
    30萬元左右之代價，指示丁○○代為製造第三級毒品愷他命
    ，並教授製造技術、交付製造第三級毒品愷他命所需工具及
    原料及另行交付金錢指示丁○○前往購買其他製造第三級毒
    品愷他命所需之工具、原料，再由丁○○找來具共同犯意聯
    絡之戊○○、甲○○，於96年10月20日，推由戊○○透過其
    女友即不知情之丁○○胞姊丙○○（另經臺灣高雄地方法院
    檢察署檢察官為不起訴處分），以每月9 千元之代價，承租
    位於高雄市三民區○○○路420 號房屋一棟作為第三級毒品
    愷他命製造工廠，並於同日中午由戊○○以其所有之行動電
    話門號0000000000號與甲○○所有之0000000000號門號聯繫
    商討共同將製造第三級毒品愷他命所需之原料、工具搬運至
    上開房屋內之相關事宜，之後於96年11月3 日，丁○○、甲○○再前往朱田中指定地點載運相關製毒工具、原料，並搬
    運至上開房屋內，於96年11月9 日，朱田中提供「鹽酸羥亞
    胺」，並由丁○○、甲○○運至上開房屋內後，即於同日晚
    間由丁○○主導製作，丁○○並以每日5 千元之代價僱用甲○○擔任助手，在旁負責清洗、傳遞製造工具、原料等物，
    戊○○亦從旁協助，負責拿取濾水桶及製造愷他命所需之盤
    子、鍋子等物品，而共同於上開房屋內，先將鹽酸羥亞胺與
    苯甲酸乙酯溶劑混合後加熱，製成第三級毒品愷他命毒品（
    即俗稱異構化階段），再加入大量純水後加熱，接著加入氨
    水攪拌產生白色泡沫，再取其泡沫加入酒精後予以加熱，繼
    而倒入燒杯以室溫冷卻，復烘烤濾取結晶粉末，使之純化而
    製成第三級毒品愷他命成品（俗稱純化階段即再結晶階段）
    。嗣於96年11月13日凌晨0 時25分許，經臺灣高雄地方法院
    檢察署檢察官指揮法務部調查局南部地區機動工作組、高雄
    市政府警察局新興分局、三民第二分局對上開房屋逕行搜索
    ，當場逮捕戊○○、丁○○、甲○○等3 人，並於上開房屋
    內扣得共犯朱田中所有而供製造第三級毒品愷他命所用如附
    表一編號1 至35所示之工具及原料、編號36至41所示製造而
    成之愷他命成品及半成品、戊○○所有而供聯繫製造第三級
    毒品愷他命所用之如附表一編號44所示行動電話及門號；復
    於甲○○所使用之車牌號碼WS-0891 號自用小客車上扣得如
    附表一編號42所示製造而成之第三級毒品愷他命1 包以及編
    號45、46所示分別為甲○○、丁○○所有而供聯繫製造第三
    級毒品愷他命事宜使用之行動電話及門號各1 支，與如附表
    二編號3 至5 所示與製造第三級毒品愷他命無關之物；另經
    丁○○同意而於其位於高雄市○鎮區○○路51巷4 號住處，
    扣得如附表一編號43所示製造而成之第三級毒品愷他命成品
    1 包，始查悉全情。
二、案經法務部調查局南部地區機動工作組報告臺灣高雄地方法
    院檢察署檢察官偵查起訴，及高雄市政府警察局新興分局、
    三民第二分局報告同署檢察官併案審理。
    理  由
一、證據能力部分：
（一）本案所引用之通訊監察錄音內容及其譯文，有證據能力：
      法務部調查局南部地區機動工作組監聽共犯朱田中所持用
      00000000 00 號行動電話、被告丁○○0000000000號行動
      電話、被告甲○○0000000000號行動電話之作為，業經臺
      灣高雄地方法院檢察署檢察官分別於96年8 月14日、96年
      9 月11日、96年10月9 日、96年11月5 日、96年9 月26日
      、96年10月22日、96年9 月26日核發96雄檢惟水監（續）
      字第002418、002801、003183、003577、002957、003349
      號通訊監察書准予監聽（院一卷第96至108 頁），而上開
      監聽所得內容記錄之監聽譯文，業經被告、辯護人、檢察
      官就各該監聽譯文所示對話內容之真正，均不爭執，是上
      開監聽譯文乃表彰依法律規定程序所取得之語音證物內容
      ，具證據能力。
（二）證人丁○○、甲○○於偵查中經具結之陳述，有證據能力
      ：按刑事訴訟法第159 條之1 第2 項規定：「被告以外之
      人於偵查中向檢察官所為之陳述，除顯有不可信之情況者
      外，得為證據」。蓋立法者以刑事訴訟法規定檢察官代表
      國家偵查犯罪、實施公訴，依法有訊問被告、證人、鑑定
      人之權，且實務運作時，偵查中檢察官向被告以外之人所
      取得之陳述，原則上均能遵守法律規定，不致違法取供，
      其可信性極高，而例外設定其具備非顯不可信之要件時，
      得為證據。查證人即被告丁○○、甲○○於偵查中向檢察
      官所為之證述，已依法於檢察官訊問前具結，被告及其辯
      護人對於上開證人之證言，亦未曾主張釋明此等向檢察官
      所為之陳述，有非出於真意或有何違法取供之情形，本院
      並查無檢察官有以不正方法取證，或有任何其他顯有不可
      信之情事，是證人丁○○、甲○○於偵查中之證述均有證
      據能力。
（三）證人即共同被告丁○○、甲○○於警詢及調查員詢問時之
      陳述，對證明被告被告戊○○之犯罪事實而言，無證據能
      力：按被告以外之人，於審判外之言詞或書面陳述，除法
      律有規定者外，不得作為證據；又被告以外之人（包括證
      人、鑑定人、告訴人、被害人及共同被告等）於檢察事務
      官、司法警察官或司法警察調查中所為之陳述，與審判中
      不符時，其先前之陳述具有較可信之特別情況，且為證明
      犯罪事實存否所必要者，得為證據，刑事訴訟法第159 條
      第1 項、第159 條之2 分別定有明文。是被告以外之人於
      司法警察（官）調查中所為之陳述，如與審判中相符時，
      因該陳述並不符合刑事訴訟法第159 條之2 有關傳聞例外
      之規定，故不得作為認定本案犯罪事實有無之證據，此時
      ，當以其於審判中之陳述作為證據。查被告戊○○等認證
      人即共同被告丁○○、甲○○於警詢及調查員詢問時所為
      之陳述，並無證據能力，且核其等前開陳述，就被告戊○○所供部分，核與於本院交互詰問中所證意旨大致相符，
      是依前開說明，該等陳述並無傳聞證據例外之情形，對證
      明被告被告戊○○之犯行而言，應無證據能力，此時，當
      以其等審判中之證述作為證據。
（四）本案所引其餘傳聞證據，有證據能力：按被告以外之人（
      包括證人、鑑定人、告訴人、被害人及共同被告等）於審
      判外之陳述雖不符刑事訴訟法第159 條之1 至之4 等4 條
      之規定，而經當事人於審判程序同意作為證據，法院審酌
      該言詞陳述或書面陳述作成時之情況，認為適當者，亦得
      為證據；當事人、代理人或辯護人於法院調查證據時，知
      有刑事訴訟法第159 條第1 項不得為證據之情形，而未於
      言詞辯論終結前聲明異議者，視為有前項之同意，同法第
      159 條之5 定有明文。查證人丙○○於警詢時之證述及本
      判決後述所引用之書證，其性質雖均屬傳聞證據，且當事
      人均已知上述證據乃傳聞證據，而未於言詞辯論終結前聲
      明異議，本院審酌上開證據與本案犯罪事實具有關連性且
      無不當取得之情形，認為以之作為本案之證據亦屬適當，
      揆諸前開規定，上開證人之證言及書證均應具有證據能力
      。
（五）卷附扣案物照片及搜索錄影光碟擷取照片，有證據能力：
      按該等照片係傳達照相當時現場情況，而透過照片傳達情
      形與現場實況在內容上之一致性，透過機械之正確性加以
      保障，即照片並不存在人對現實情形之知覺、記憶所經常
      發生的表現錯誤，是認照片之性質係非供述證據，並無傳
      聞法則之適用，且亦別無證據證明上開蒐證照片有經偽造
      、變造或不法之情形，自有證據能力。
二、訊據被告丁○○、甲○○對上開其二人共同製造第三級毒品
    愷他命之犯行，均於本院審理時坦承不諱，惟均否認被告戊○○就上開犯行有犯意聯絡及行為分擔；被告戊○○固坦認
    於96年10月20日透過丙○○承租址設高雄市三民區○○○路
    420 號之房屋，被告丁○○、甲○○於96年11月9 日起在上
    址房屋內製造第三級毒品愷他命及於上開時、地為警搜索，
    並扣得如附表一所示之物等情，惟矢口否認有何製造第三級
    毒品愷他命之犯行，辯稱：伊並未與被告丁○○、甲○○二
    人共同製造第三級毒品愷他命，當初會承租上開房屋，係因
    伊與女友丙○○飼養許多小狗，無法居住於大樓中，才承租
    上開獨棟之房屋，被告丁○○向伊表示要借放一些工作的物
    品，伊就答應，伊不知道被告丁○○、甲○○在其房屋內製
    造第三級毒品愷他命云云（院一卷第42、43頁）。經查：
（一）上開被告丁○○、甲○○共同製造第三級毒品愷他命部分
      之事實，業據被告丁○○於本院審理中供認：係於96年11
      月9 日接近翌日凌晨，開始在上開其胞姊丙○○與被告被
      告戊○○同住之大昌一路房屋內製造第三級毒品愷他命，
      製造方法乃將鹽酸羥亞胺加苯甲酸乙酯下去煮，加水再煮
      ，接著以濾布過濾，再加氨水，這時候會變成泡泡，到目
      前為止的製造過程都會有臭味，再將泡泡過濾，加入酒精
      煮，接著靜置、烘烤成第三級毒品愷他命粉末，被告甲○○在旁幫忙洗桶子、拿取物品，被告甲○○亦知悉當時伊
      在製造第三級毒品愷他命，伊向被告甲○○表示前來製造
      第三級毒品愷他命，要給予一天5 千元之報酬，之前共犯
      朱田中交付製造所需工具、原料之時，被告甲○○亦有幫
      忙搬至上開房屋等情不諱（院一卷第19、21、23、24、33
      、35、36、49、50、53、199 頁），及據被告甲○○於本
      院審理中坦認：與被告丁○○一起製造第三級毒品愷他命
      ，在96年11月9 日下午2 、3 時許，有和被告丁○○去向
      朱田中拿原料，當日晚間回去大昌路房屋搬一些東西到該
      屋四樓後，就與開始製造第三級毒品愷他命，伊負責在被
      告丁○○製造時在旁協助拿東西、洗桶子等工作，96年11
      月10日亦有前往該屋內繼續製造第三級毒品愷他命，被告
      丁○○有說一天要給伊5 千元，且在此之前，被告丁○○
      要伊搬製造第三級毒品愷他命之物品到該屋四樓，伊有幫
      忙，並有問被告丁○○，當時已大概知道要製造第三級毒
      品愷他命，96年11月3 日有與被告丁○○一起將製毒工具
      搬運載往上開房屋並幫忙搬運等情在卷（院一卷第35、36
      、50、212 、213 、21 6頁），核與證人即被告丁○○胞
      姊（亦為被告戊○○同居女友）丙○○於調查員詢問時供
      稱及於偵查中均證稱：上開高雄市三民區○○○路420 號
      房屋為其出面承租，月租9 千元，其與男友即被告戊○○
      共同住居該處，被告丁○○與甲○○於96年11 月3日將好
      幾大箱之不詳物品搬至上開房屋內，約在同年11月10日左
      右，其即聞到化學藥劑之味道，並在該屋2 樓及4 樓看見
      玻璃瓶子、化學藥品、鋼鍋、濾瓶、陶瓷漏斗等物品等情
      節相符（臺灣高雄地方法院檢察署96年度偵字第32632 號
      卷，下稱偵卷，第37、38、115 頁），此外，並有法務部
      調查局南部地區機動工作組、高雄市政府警察局三民第二
      分局鼎山派出所搜索扣押筆錄、扣押物品目錄表各1 份、
      自願受搜索同意書2 份、查獲照片21幀在卷可稽（偵卷，
      第43至64、85至93頁），暨如附表一編號1 至43所示之工
      具、原料、第三級毒品愷他命成品、半成品及附表二編號
      2 之房屋租賃契約書等物扣案可憑。
（二）次查，共犯朱田中於96年10月間即與被告丁○○、甲○○
      謀劃製造第三級毒品愷他命之事，並基於製造第三級毒品
      愷他命之犯意聯絡，而提供器具、原料並教授被告丁○○
      製造方法等情，除據被告丁○○於偵查中供稱：共犯朱田
      中要伊製造第三級毒品愷他命，承諾給伊20到30萬元做為
      代價以償還伊之卡債，朱田中有寫如何製造第三級毒品愷
      他命之單子，要伊背熟後就將單子收走，並交付伊6 、7
      萬元購買東西，指示伊前往草衙買氨水、酒精及相關工具
      ，鹽酸羥亞胺係朱田中交付給伊（偵卷第158 、245 、
      278 頁），及於本院移審時供稱：伊自己前往購買鹽酸、
      氨水等原料及濾紙、快速爐、電磁爐、勺子、塑膠桶、夾
      鏈袋、活性碳等工具，此外其餘扣案如附表一編號1 至35
      所示製造工具、原料均係共犯朱田中所交付，由伊與被告
      甲○○前往搬運；及被告甲○○於偵查及本院審理中均供
      承：96年10月間，被告丁○○有帶伊前往共犯朱田中家中
      約2 次，有聽見其等討論叫原料之事等語在卷（偵卷第28
      4 、285 頁，院一卷第35頁），且朱田中上開共同製造第
      三級毒品愷他命犯行，亦經本院97年度訴字第1029號審理
      認定明確，並判處有期徒刑9 年在案，亦有卷附該判決書
      1 份為憑（院二卷第49頁），則此部分事實亦堪認定。
（三）另本件所扣得如附表一編號36至43所示之物，經送法務部
      調查局檢驗，其檢驗結果為：「（一）現場A(即上開大昌
      路房屋)所 查獲之愷他命液態及結晶共計6 件：1.扣押物
      編號36之液態檢品5 桶經檢驗結果均含第三級第19項毒品
      愷他命成分，合計淨重67800 公克（空包裝總重3500公克
      ），純度以0.50% 計，純質淨重約339 公克。2.扣押物編
      號37之液態檢品1 桶經檢驗結果含第三級第19項毒品愷他
      命成分，淨重5200公克（空包裝重700 公克），純度82.2
      7%，純質淨重4278.04 公克。3.扣押物編號38之黏稠檢品
      1 件經檢驗結果含第三級第19項毒品愷他命成分，淨重12
      29公克（空包裝重500 公克），純度38.03%，純質淨重約
      467.39公克。4.扣押物編號39之白色結晶粉末1 盒經檢驗
      結果含第三級第19項毒品愷他命成分，淨重2420公克（空
      包裝重48 0公克），純度91.99%，純質淨重約2226.16 公
      克。5.扣押物編號40之白色結晶粉末1 包經檢驗結果含第
      三級第19項毒品愷他命成分，淨重7.16公克（空包裝重3.
      84公克），純度87.70%，純質淨重約6.28公克。6.扣押物
      編號41之褐色結晶粉末1 包經檢驗結果含第三級第19項毒
      品愷他命成分，淨重179.16公克（空包裝重3.84公克），
      純度92.29%，純質淨重約165.35公克。（二）現場B 所查
      獲之愷他命結晶（即附表一編號42所示）計1 件：白色結
      晶粉末1 包經檢驗結果含第三級第19項毒品愷他命成分，
      淨重1. 19 公克（空包裝重0.31公克），純度以89.57%，
      純質淨重約1.07公克。（三）現場C 所查獲之愷他命結晶
      計1 件（即附表一編號43所示之物）：白色結晶粉末1 包
      經檢驗結果含第三級第19項毒品愷他命成分，淨重206.16
      公克（空包裝重3.84公克），純度94.77%，純質淨重約19
      5.38公克。」，可認確分別為第三級毒品愷他命之成品、
      半成品；又如附表一編號1 至35所示之製造器具，其中如
      玻璃棒、燒杯、陶瓷漏斗、玻璃濾瓶、快速爐、塑膠量杯
      、烘乾機、三層濾網架、鋼鍋、攪拌機及支架、油浴槽、
      電磁爐、攪拌棒、電子秤、勺子、不鏽鋼盤、酸鹼測試器
      、濾布、濾紙、塑膠桶等均發現有第三級第19項毒品愷他
      命成份殘留；另玻璃棒及鋼鍋亦發現有第四級毒品先驅原
      料第8 項鹽酸羥亞胺成分殘留；再本件就第三級毒品愷他
      命之製造過程極其階段，經法務部調查局鑑定結果，並認
      ：「本案相關扣押物勘驗、檢驗結果及一般製造愷他命六
      大階段製程（一、格林納反應階段；二、取代階段；三、
      溴化階段；四、胺化階段；五、異構化階段；六、純化階
      段。）等綜合研判，本案係愷他命毒品製造最後二階段（
      異構化及純化）之地下工廠：(一)異構化階段：異構化製程
      係將原料HYDR OXYI MINE HCI（俗稱鹽酸羥亞胺）溶於溶
      劑中加熱使其產生異化，而製成愷他命毒品。符合之扣押
      證物有燒杯、塑膠量杯、苯甲酸乙酯、快速爐、攪拌機及
      支架等溶劑及器具設施。(二)純化階段：將異構化階段合成
      之愷他命經過再結晶（或再沈澱）處理，以去除雜質。符
      合之扣押證物有陶瓷漏斗、真空馬達、三層濾網架、濾紙
      、濾布、電子秤、電磁爐、烤燈、攪拌棒、玻璃棒、酸鹼
      測試器、氨水、鹽酸、活性炭、快速爐、不銹鋼盤、鋼鍋
      、勺子及查獲之愷他命結晶和液態愷他命等證物」等語，
      有法務部調查局97年2 月4 日調科壹字第09700041430 號
      鑑定書1 份附卷可稽（偵卷第179 頁），均與被告丁○○
      、甲○○上開所供情節相符。而本件既於上開房屋內扣得
      如附表一所示工具中，既已有部分殘留第三級毒品愷他命
      成份，並扣得相關液狀、膏狀、粉狀之第三級毒品愷他命
      半成品，另於被告甲○○所使用之車輛及被告丁○○住處
      所扣得之如附表一編號42、43所示之第三級毒品愷他命成
      品，亦為本次製造而來，亦據被告丁○○供明在卷（院二
      卷第78頁），亦堪認被告丁○○、甲○○共同製造第三級
      毒品愷他命之犯行業已既遂。是被告丁○○、甲○○上開
      自白核與事實相符，洵堪採為論罪科刑之依據，其等製造
      第三級毒品犯行，堪以認定。
（四）被告戊○○雖辯稱不知被告丁○○、甲○○在上開租屋處
      所製造第三級毒品愷他命云云。惟：
    1.被告戊○○前於調查員詢問時業已供稱：被告丁○○在製
      作第三級毒品愷他命之過程中，有請伊協助搬運器皿，有
      順手幫忙拿取盤子及鋼鍋等物（偵卷第22頁）；及偵查中
      亦供稱：本件扣案物品放在該屋二樓，被告丁○○、甲○○叫伊幫忙拿桶子上去，也有幫忙遞一些鍋子、盤子等東
      西給被告丁○○等語在卷（偵卷第97頁），已與其上開所
      辯不符；佐以被告戊○○於本院移審訊問時表明其警詢、
      偵查之陳述均有依其想法照實陳述，並未遭受不法對待或
      逼迫應為如何之陳述等語（院一卷第42頁），顯見其該等
      陳述應出於自由意志，復衡以被告戊○○於突遭訊問之初
      ，往往未及設辭及細思此間利害關係，所供往往可能較近
      接近真實，況果無其情，被告戊○○亦當無故意為該等不
      利於己陳述之理，則被告戊○○上開供詞可信性甚高。
    2.證人即共同被告丁○○雖於本院審理時結證稱：係被告戊○○先行租屋之後，伊才決定要在該處製造第三級毒品愷
      他命，但並未讓其胞姊丙○○及被告戊○○知道，直到96
      年11月12日下午5 、6 時許，被告戊○○下班返家，才向
      被告戊○○表示在製造第三級毒品愷他命，然96年11月13
      日凌晨員警旋即前來查緝，其等都趁被告戊○○上班之際
      出入該屋，所以被告戊○○均不知情云云（院一卷第194
      、200 頁）。證人甲○○固亦於本院移審時供稱：被告戊○○不知道伊等在製造第三級毒品愷他命（院一卷第37頁
      ），及本院審理中證稱：其與被告丁○○都是趁被告戊○○上班時製造第三級毒品愷他命，被告戊○○有問過伊在
      做什麼，伊並未告知，被告戊○○亦未曾到過伊與被告丁○○製造第三級毒品愷他命之樓層云云（院一卷第208 頁
      ）。然就被告丁○○何以突然將上開大批工具運往被告戊○○上開租屋處所，被告丁○○前於本院移審中供稱：伊
      本來要搬過去一起住，並有跟被告戊○○說要搬過去那裡
      住，並表示會負擔一部分房租（院一卷第20、26頁），然
      被告戊○○卻辯稱：被告丁○○並未一起前往上開處所居
      住，只說有些工作的東西要暫時寄放在伊上址租屋處，要
      放幾天，伊有答應，但並未說要分擔房租，亦未說要住在
      二樓等語（院一卷第42、43、44頁），所述已互核不一。
      另被告丁○○雖於本院審理結證：伊係於96年11月12日為
      警查獲前天下午始告知被告戊○○製造第三級毒品愷他命
      之事等情，然其前於本院移審時係供稱：為警查獲前之晚
      上10時、11 時 許有遇過被告戊○○，但不敢跟被告戊○○講，最後好像是被告戊○○自己跑去偷看而知悉製造第
      三級毒品愷他命之事，並非其有告知，而使被告戊○○等
      語（院一卷第52頁），所供情節更彼此前後不一。再被告
      戊○○供稱：除了被告丁○○說要寄放東西之後，有一次
      下班時遇見被告甲○○將物品搬到一樓外，至為警查獲前
      ，均未再遇見被告甲○○，僅有看見被告丁○○一次云云
      （院一卷第45 頁） ，然證人甲○○於本院審理中卻結證
      稱：在上開房屋遇見被告戊○○1 、2 次，有一次在96年
      11月9 日晚上1 、2 點時，從四樓下樓到一樓拿飲料時，
      剛好被告戊○○下樓而遇見，有時候被告丁○○忘記帶該
      處之遙控器，亦會請被告被告戊○○幫其等開門等語（院
      一卷第208 、21 6頁），依該等證言內容，被告戊○○、
      甲○○於該內見面應有數次，而不只1 次，證人甲○○此
      部分所證亦與被告戊○○上開辯稱僅見過證人甲○○1 次
      等情不符。則證人即共同被告丁○○、甲○○所證上開有
      利於被告戊○○之證詞，即有可疑而難逕予採信。
    3.況參諸被告甲○○業已供承0000000000號門號為其所使用
      等情無訛（偵卷第166 頁），被告戊○○亦自承使用0000
      0000 00 號門號等語在卷（院卷第46頁）；而本案經檢察
      官依法對被告甲○○所使用之上開門號實施通訊監察結果
      ，被告戊○○於96年10月20日中午12時36分左右，以0000
      000000號行動電話撥打被告甲○○持用之上開行動電話，
      其通訊內容為：「A:（即被告戊○○）對啦！那做工作的
      那些東西要先讓它過去啦！」、「B:（即被告甲○○）嗯
      ！我看要兩、三趟喔！」、「（戊○○）那不然他說要租
      什麼車？」、「（甲○○）要租貨車喔！」、「（戊○○
      ）對啊！」、「（甲○○）貨車要怎麼租阿！幹這麼明顯
      」、「（戊○○）那不然租廂型車啊！」、「（甲○○）
      你要租貨車那麼明顯--對啊！」，有臺灣高雄地方法院檢
      察署96年9 月26日96年雄檢惟水監續字第002957號通訊監
      察書及監察譯文附卷可佐（院一卷第105 頁、偵卷第123
      頁）。衡之常情，一般正常人搬家並毋須刻意遮掩，倘本
      件另案被告甲○○、戊○○所搬運之物係正常之傢俱、工
      作物，其2 人實無在電話中陳稱租貨車太明顯，而需另行
      租用廂型車以搬運物品之理。被告戊○○雖辯稱上開所指
      工作的那些東西係伊從事木工之工具云云，及證人甲○○
      亦於本院審理中結證稱上開對話所指之工具是被告戊○○
      做木工裝潢之工具云云（院一卷第211 頁），然查被告甲○○就前開有利於被告戊○○之證詞，已與被告戊○○所
      供不一，已如前述，難排除有事後設辭迴護被告戊○○之
      可能；且佐以被告戊○○於96年10月20日搬家之前，均在
      其舅舅乙○○之室內設計公司工作，並住居於乙○○位於
      高雄市○○區○○路9 樓之1 之房間內，被告戊○○嗣於
      96年10月20日搬家時，僅有搬走一些簡單之木工用的手工
      具，如刨刀、鋸子等，均可以隨身攜帶，不必使用貨車載
      運，放在機車腳踏板上就可以載走，被告戊○○搬家時並
      未搬走乙○○上開住處之床鋪、桌子、沙發等大型家具，
      又從事木工之大型工具僅有鋸檯，為乙○○所有，被告戊○○亦未於搬家時將之帶走等情，已據證人乙○○於本院
      審理中結證明確（院一卷第219 至221 頁），而證人乙○○既為從事木工、裝潢工作之人，且為被告戊○○之老闆
      ，其從木工工作經驗豐富，又與被告戊○○為甥舅親屬關
      係，當無故意虛構事實陷害被告戊○○之理，上開所證應
      可採信，足見被告戊○○實無租用廂型車以搬運其從事木
      工工具之必要，被告戊○○此部份所辯，即無足採。益證
      被告甲○○、戊○○早於96年10月20日，即計畫將製造第
      三級毒品之器具等物搬入上開位於高雄市三民區○○○路
      420 號之第三級毒品愷他命製造工廠，並為躲避查緝，而
      以租用廂型車等掩人耳目之方式將上開製毒器具搬入上址
      ，被告戊○○應於96年10月20日，即已知悉被告丁○○、
      甲○○將製造第三級毒品愷他命，而與其等有犯意聯絡至
      明。
    4.另本案經檢察官依法對被告丁○○供承為伊所使用之0000
      000000號門號（偵卷第104 頁）實施通訊監察結果，被告
      戊○○於96年10月20日中午12時36分左右，以0000000000
      號行動電話撥打被告丁○○持用之上開行動電話，其通話
      內容為：「B （即丁○○）：我先去買個東西。你到的時
      候有沒有，你那個水桶先拿下來一下。」、「A （即被告
      戊○○）：你說要濾水的那個喔！」、「（被告丁○○）
      嗯！嗯！水桶啊！」、「（被告戊○○）喔！好啊！」，
      有臺灣高雄地方法院檢察署96年11月5 日96年雄檢惟水監
      續字第003577號通訊監察書及監察譯文附卷可佐（院一卷
      第102 、103 頁，偵卷第121 頁）。被告丁○○亦於本院
      移審時供稱製造第三級毒品愷他命需要用濾布把雜質濾掉
      ，水桶是用來裝濾出來的水等語（院一卷第29頁），足見
      上開通聯內容，係被告丁○○要被告戊○○拿取製造愷他
      命所用之濾水工具。證人即共同被告丁○○雖於本院審理
      中結證稱並未有上開對話，只有叫被告戊○○把紙箱拿到
      2 樓云云（院一卷第196 頁），惟本件經被告戊○○辯護
      人聲請本院准予拷貝通訊監察內容光碟交付，並藉以核對
      譯文之正確性結果，乃陳報對該錄音譯文內容並無意見等
      語，有卷附刑事陳述意見狀、刑事陳報狀各1 份足稽（院
      一卷第295 、316 頁），果事實上卻無此對話，被告戊○○焉有未予爭執之理？且證人丁○○就被告戊○○是否知
      悉本件係利用上開工廠製造第三級毒品愷他命之相關情事
      ，所證與被告戊○○所辯不符，而有排除刻意設辭迴護被
      告戊○○之情，已如前述，被告丁○○上開證言，即難認
      可採。而依該通話內容，本件係被告戊○○主動表示「要
      濾水的那個」，益見被告戊○○對上開水桶係供製造第三
      級毒品愷他命所用之工具及該工具所使用之方式有所知悉
      ，核其上開於調查員詢問時及偵查中所供有將製造第三級
      毒品愷他命桶子拿上去，有參與遞鍋子、盤子給被告丁○○之情形若合符節，綜上足認被告戊○○確參與製造第三
      級毒品愷他命之相關行為，而與被告丁○○、甲○○間就
      上開製造第三級毒品犯行有行為分擔，至為灼然。
    5.復參諸本件當日經員警及調查員前往上開大昌一路420 號
      房屋搜索當時，該屋一樓通往二樓之樓梯前方空間，即放
      置一眼可見之桶裝化學原料，置放於一樓之冰箱內，於開
      啟冰箱門之際即可看見經分裝之化學藥品原料，沿樓梯登
      上該屋二樓樓層時，一進入二樓前方房間內即可看見使用
      過及未使用過之燒杯、箱裝原料、烘乾機、烤盤、塑膠盤
      、玻璃濾瓶、鋼鍋、玻璃濾瓶、陶瓷漏斗、真空馬達、桶
      裝化學料、電子秤等工具，且該烘乾機、塑膠盤等物品上
      亦殘留第三級毒品愷他命之白色粉末，在該房間內亦同時
      查扣第三級毒品愷他命之成品、半成品；又在二樓樓梯前
      方空地上亦放置活性碳、酒精、化學原料、大型鋼鍋等物
      ，均據本院勘驗搜索當日錄影光碟內容明確，有97年8 月
      14日勘驗筆錄暨所附錄影內容擷取畫面22幀在卷為憑（院
      二卷第2 至14頁）。再依被告戊○○移審時自承：有抽過
      第三級毒品愷他命香菸，有一個味道，被告丁○○表示該
      味道即是摻第三級毒品愷他命等語（院一卷第47頁）；證
      人丙○○於偵查中結證曾見過被告戊○○施用第三級毒品
      愷他命一、二次，是用香煙等語（偵卷第116 頁）；核與
      被告丁○○供稱：被告戊○○之前曾問其第三級毒品愷他
      命香菸怎麼抽，伊曾向被告戊○○表示要加愷他命粉末，
      並將菸捲好交給被告戊○○等情（院卷第28頁）相符，可
      認被告戊○○對第三級毒品愷他命之外觀、味道應有所知
      悉；又以被告戊○○、丁○○均供承：被告戊○○之臥室
      係位於三樓等情（院一卷第20、42頁）觀之，該等物品顯
      然位於被告戊○○返回臥室必經之區域，則被告戊○○對
      屋內置放上開不尋常且顯然供製造第三級毒品愷他命所用
      之物，焉能不予起疑或加以詢問？且果被告丁○○、甲○○均利用被告戊○○上班期間出入上開工廠屬實，而避免
      讓被告戊○○知悉其等正製造第三級毒品愷他命，及被告
      戊○○果無與被告丁○○、甲○○共同製造第三級毒品愷
      他命之犯意，被告丁○○、甲○○理應將相關製造第三級
      毒品愷他命之原料、工具藏放妥當，何以被告丁○○、甲○○竟公然、明顯將上開製毒工具、原料置放於被告戊○○出入該屋之際即可一眼望見之樓梯口或於拿取生活食物
      之際即可看見之冰箱內，毫不顧忌被告戊○○可能知悉上
      情而報警或被告戊○○可能因發現而令其等於製造中途隨
      即搬遷而造成前功盡棄之後果？益證被告戊○○不僅知悉
      被告丁○○、甲○○上開製毒行為，更有予以同意及提供
      空間之故意甚明。被告丁○○、甲○○前開證稱利用被告
      戊○○上班之際前往該房屋製毒而未讓被告戊○○知悉等
      情，應屬不實，而無可採。
    6.至證人丙○○、乙○○雖均證稱：因證人丙○○飼養許多
      小狗，遭鄰居抗議，證人乙○○表示小狗太吵而要求其等
      搬離等語（院一卷第226 、219 頁），惟本件於證人丙○○出面承租並簽約當日中午，被告戊○○即與被告甲○○
      商議以較不明顯之方式搬運製造第三級毒品愷他命之工具
      、原料，已如前述，該等時間與租屋時間甚為密接，且上
      開96年10月20日被告戊○○與甲○○之通聯譯文內容，更
      隻字未提搬遷小狗之事宜，更難認被告戊○○之搬家僅係
      基於飼養小狗之動機考量，是證人丙○○、乙○○上開證
      詞，亦難據為有利被告戊○○之認定。
（五）則被告戊○○既推由不知情之證人丙○○出面承租上開房
      屋，並提供該屋作為製造第三級毒品愷他命之工廠，復與
      被告甲○○共同搬運製造工具、原料，及於被告丁○○、
      甲○○製造第三級毒品愷他命之過程中，參與拿取製造工
      具、原料及清洗製造工具等行為，其與被告丁○○、甲○○間就上開製造第三級毒品愷他命之犯行，確有犯意聯絡
      及行為分擔，亦同堪認定。
（六）綜上所述，本件事證已臻明確，被告丁○○、甲○○、戊○○與共犯朱田中共同製造第三級毒品之犯行，堪以認定
      ，均應予依法論科。
三、核被告戊○○、丁○○、甲○○所為，均係犯毒品危害防制
    條例第4 條第3 項之製造第三級毒品罪。被告3 人與共犯朱
    田中間，就上開犯行，有犯意聯絡及行為分擔，應論以共同
    正犯。又併辦意旨所指之犯罪事實，與本件業經起訴之犯罪
    事實，為事實上同一之案件，本院自應併予審究，附此敘明
    。再按毒品危害防制條例第17條規定，犯同條例第4 條第1
    項至第4 項、第5 條第1 項至第4 項前段、第6 條第1 項至
    第四項、第7 條第1 項至第4 項、第8 條第1 項至第4 項、
    第10條或第11條第1 項、第2 項之罪，供出毒品來源，因而
    破獲者，得減輕其刑，其立法用意，旨在鼓勵被告供出其所
    製造、運輸、販賣或持有之毒品來源，俾追究出該毒品之前
    手，以澈底清除毒品氾濫，故所謂「供出毒品來源」係指具
    體供出上游之毒品來源，以防止毒品之蔓延而言。如僅供出
    共犯，而未供出上游之毒品來源，即不得依前開法條減輕其
    刑，則本件共犯朱田中雖係因被告丁○○、甲○○之供述始
    破獲而被起訴，惟朱田中係本件之共犯，被告丁○○、甲○○二人既僅屬供出共犯，並未供出上游之毒品來源，即與上
    開毒品危害防制條例第17條規定不合，自無由依該規定減輕
    其刑。爰審酌被告戊○○、甲○○並無前科；被告丁○○前
    有違反選舉罷免法之前科（不構成累犯），有臺灣高等法院
    被告前案紀錄表3 份在卷足稽，其等明知毒品對人類之危害
    ，為謀取不法暴利，竟為製造第三級毒品愷他命之犯行，造
    成毒品可能氾濫危害社會大眾之危險；且遭查獲之第三級毒
    品愷他命半成品及成品數量非少，純度甚高，如順利流入市
    面，對社會治安之破壞及國人身心之戕害後果實難想像，及
    檢察官雖具體求刑量處被告丁○○、戊○○有期徒刑7 年、
    被告甲○○有期徒刑5 年等語（院二卷第83頁），惟考量被
    告丁○○雖負責實際製造第三級毒品愷他命，然究係聽命共
    犯朱田中指示為之，於犯後就自己部分已坦承犯行，並供出
    共犯朱田中，因而順利破獲，雖可見悔意，然仍飾辭迴護被
    告戊○○，態度難認良好；及就被告甲○○部分，考量被告
    甲○○僅係受僱於被告丁○○，並非居於主導地位，然被告
    甲○○於犯後飾詞迴護被告戊○○，不宜量處法定最低度刑
    ；被告戊○○雖犯後矢口否認犯行，態度不佳，浪費司法資
    源，但依卷內資料顯示，亦僅係居於提供場所、從旁遞取製
    造工具、原料等地位，亦非主導地位，參與情節並未較被告
    丁○○嚴重等情，認檢察官之上開具體求刑，就被告丁○○
    、戊○○部分尚屬略重，被告甲○○部分尚屬略輕等一切情
    狀，各量處如主文所示之刑，以示懲儆。
四、扣案如附表一編號36至43所示第三級毒品愷他命半成品、成
    品之物，經檢驗結果均含第三級毒品愷他命之成分，有上開
    法務部調查局鑑定書可稽，為第三級毒品愷他命，且其中附
    表一編號42 、43 所示之第三級毒品愷他命成品，為被告3
    人所製造完成之物，亦據被告丁○○供明在卷，為違禁物，
    均應依刑法第38條第1 項第1 款規定宣告沒收之。扣案如附
    表一編號1 至22所示之物，經檢驗結果均含第三級毒品愷他
    命之成分，有上開法務部調查局鑑定書可證，因分別與第三
    級毒品愷他命不能析離，而視同毒品，亦屬違禁物，自均依
    刑法第38條第1 項第1 款規定宣告沒收之。扣案如附表一編
    號23至35所示之物，係共犯朱田中所交付或交付金錢指示被
    告丁○○前往購買，為共犯朱田中所有而供本案犯罪所用之
    物，業據被告丁○○於本院最後審理中供明在卷（院二卷第
    79頁），依共同正犯共同責任原則，均依毒品危害防制條例
    第19條第1 項之規定，宣告沒收之。扣案如附表一編號44至
    46所示之行動電話門號各一具（各含SIM 卡1 張），分別為
    被告謝得錄、甲○○、丁○○所有，業據其等供明在卷（院
    一卷第46頁、院二卷第79 頁） ，且為供其等聯絡製造第三
    級毒品所用之物，有上開通訊監察譯文可參，依共同正犯共
    同責任原則，均依毒品危害防制條例第19條第1 項之規定，
    宣告沒收之。至扣案如附表二編號1 所示電風扇，為被告丁○○於製造第三級毒品愷他命之際，因天氣炎熱用以降低室
    溫使用，與製造第三級毒品愷他命無關，亦據被告丁○○供
    明在卷（院一卷第23頁）；附表二編號2 所示之房屋租賃契
    約書，則查無證據證明係供本案製造犯罪所用或所得之物，
    亦非違禁物；附表二編號3至5所示行動電話，雖分別為被告
    甲○○、丁○○所有，但無證據證明與其等製造第三級毒品
    愷他命犯行有關，爰均不予宣告沒收，附此敘明。
據上論斷，應依刑事訴訟法第299 條第1 項前段，毒品危害防制
條例第4 條第3 項、第19條第1 項，刑法第11條、第28條、第38
條第1 項第1 款，判決如主文。
本案經檢察官己○○到庭執行職務。
中    華    民    國    97    年    10    月    15    日
                  刑事第十三庭  審判長法  官  唐照明
                                      法  官  楊國煜
                                      法  官  黃苙荌
以上正本證明與原本無異。
如不服本判決應於收受本判決後10日內向本院提出上訴書狀，並
應敘述具體理由，如未敘述上訴理由者，應於上訴期間屆滿後20
日內補提理由書狀於本院（均須按他造當事人之人數附繕本）「
切勿逕送上級法院」。
中    華    民    國    97    年    10    月    15    日
                                      書記官  廖佳玲
附表一：沒收物
 ┌─┬───┬─────┬──────────┬───┐
 │編│查扣處│物品名稱  │檢驗結果            │所有人│
 │號│      │數量      │                    │      │
 ├─┼───┼─────┼──────────┼───┤
 │1 │高雄市│玻璃棒    │含有第三級第19項毒品│朱田中│
 │  │三民區│壹桶      │愷他命成分、第四級毒│      │
 │  │大昌一│          │品先趨原料第8 項鹽酸│      │
 │  │路120 │          │羥亞氨成分殘留      │      │
 │  │號房屋│          │                    │      │
 │  │內    │          │                    │      │
 ├─┼───┼─────┼──────────┼───┤
 │2 │同上  │燒杯 (使用│含有第三級第19項毒品│朱田中│
 │  │      │過)       │愷他命成分殘留      │      │
 │  │      │拾個    │                    │      │
 ├─┼───┼─────┼──────────┼───┤
 │3 │同上  │陶瓷漏斗  │含有第三級第19項毒品│朱田中│
 │  │      │貳個      │愷他命成分殘留      │      │
 ├─┼───┼─────┼──────────┼───┤
 │4 │同上  │玻璃濾瓶  │含有第三級第19項毒品│朱田中│
 │  │      │個      │愷他命成分殘留      │      │
 ├─┼───┼─────┼──────────┼───┤
 │5 │同上  │快速爐    │含有第三級第19項毒品│朱田中│
 │  │      │壹組      │愷他命成分殘留      │      │
 ├─┼───┼─────┼──────────┼───┤
 │6 │同上  │塑膠量杯  │含有第三級第19項毒品│朱田中│
 │  │      │肆個      │愷他命成分殘留      │      │
 ├─┼───┼─────┼──────────┼───┤
 │7 │同上  │烘乾機(含 │含有第三級第19項毒品│朱田中│
 │  │      │烤盤各個│愷他命成分殘留      │      │
 │  │      │)         │                    │      │
 │  │      │貳臺      │                    │      │
 ├─┼───┼─────┼──────────┼───┤
 │8 │同上  │三層濾網架│含有第三級第19項毒品│朱田中│
 │  │      │組      │愷他命成分殘留      │      │
 ├─┼───┼─────┼──────────┼───┤
 │9 │同上  │鋼鍋      │含有第三級第19項毒品│朱田中│
 │  │      │伍個      │愷他命成分殘留及第四│      │
 │  │      │          │級毒品先趨原料第8項 │      │
 │  │      │          │鹽酸羥亞氨成分殘留  │      │
 ├─┼───┼─────┼──────────┼───┤
 │10│同上  │攪拌機及支│含有第三級第19項毒品│朱田中│
 │  │      │架        │愷他命成分殘留      │      │
 │  │      │貳組      │                    │      │
 ├─┼───┼─────┼──────────┼───┤
 │11│同上  │油浴槽    │含有第三級第19項毒品│朱田中│
 │  │      │貳組      │愷他命成分殘留      │      │
 ├─┼───┼─────┼──────────┼───┤
 │12│同上  │電磁爐    │含有第三級第19項毒品│朱田中│
 │  │      │壹臺      │愷他命成分殘留      │      │
 ├─┼───┼─────┼──────────┼───┤
 │13│同上  │攪拌棒    │含有第三級第19項毒品│朱田中│
 │  │      │壹支      │愷他命成分殘留      │      │
 ├─┼───┼─────┼──────────┼───┤
 │14│同上  │玻璃壓力鍋│含有第三級第19項毒品│朱田中│
 │  │      │壹個      │愷他命成分殘留      │      │
 ├─┼───┼─────┼──────────┼───┤
 │15│同上  │電子秤    │含有第三級第19項毒品│朱田中│
 │  │      │壹臺      │愷他命成分殘留      │      │
 ├─┼───┼─────┼──────────┼───┤
 │16│同上  │杓子      │含有第三級第19項毒品│朱田中│
 │  │      │壹支      │愷他命成分殘留      │      │
 ├─┼───┼─────┼──────────┼───┤
 │17│同上  │不鏽鋼盤  │含有第三級第19項毒品│朱田中│
 │  │      │拾個      │愷他命成分殘留      │      │
 ├─┼───┼─────┼──────────┼───┤
 │18│同上  │酸鹼測試器│含有第三級第19項毒品│朱田中│
 │  │      │貳支      │愷他命成分殘留      │      │
 ├─┼───┼─────┼──────────┼───┤
 │19│同上  │塑膠桶 (  │含有第三級第19項毒品│朱田中│
 │  │      │使用過)   │愷他命成分殘留      │      │
 │  │      │伍個      │                    │      │
 ├─┼───┼─────┼──────────┼───┤
 │20│同上  │愷他命原料│ 含有第三級第19項毒 │朱田中│
 │  │      │壹包      │ 品愷他命成分殘留   │      │
 │  │      │          │                    │      │
 ├─┼───┼─────┼──────────┼───┤
 │21│同上  │使用過濾布│含有第三級第19項毒品│朱田中│
 │  │      │壹包      │愷他命成分殘留      │      │
 ├─┼───┼─────┼──────────┼───┤
 │22│同上  │使用過濾紙│含有第三級第19項毒品│朱田中│
 │  │      │壹包      │愷他命成分殘留      │      │
 ├─┼───┼─────┼──────────┼───┤
 │23│同上  │空燒杯    │未檢出法定毒品      │朱田中│
 │  │      │貳箱      │                    │      │
 ├─┼───┼─────┼──────────┼───┤
 │24│同上  │鹽酸及氨水│未檢驗              │朱田中│
 │  │      │貳箱      │                    │      │
 ├─┼───┼─────┼──────────┼───┤
 │25│同上  │濾紙      │未檢驗              │朱田中│
 │  │      │盒      │                    │      │
 ├─┼───┼─────┼──────────┼───┤
 │26│同上  │活性炭    │未檢驗              │朱田中│
 │  │      │壹袋      │                    │      │
 ├─┼───┼─────┼──────────┼───┤
 │27│同上  │苯甲酸乙脂│未檢驗              │朱田中│
 │  │      │貳箱      │                    │      │
 ├─┼───┼─────┼──────────┼───┤
 │28│同上  │烤燈      │未檢驗              │朱田中│
 │  │      │壹臺      │                    │      │
 ├─┼───┼─────┼──────────┼───┤
 │29│同上  │瓦斯桶    │未檢驗              │朱田中│
 │  │      │壹桶      │                    │      │
 ├─┼───┼─────┼──────────┼───┤
 │30│同上  │真空馬達  │未檢驗              │朱田中│
 │  │      │貳臺      │                    │      │
 ├─┼───┼─────┼──────────┼───┤
 │31│同上  │酒精      │未檢驗              │朱田中│
 │  │      │桶      │                    │      │
 ├─┼───┼─────┼──────────┼───┤
 │32│同上  │矽油      │未檢驗              │朱田中│
 │  │      │桶      │                    │      │
 ├─┼───┼─────┼──────────┼───┤
 │33│同上  │油浴溫度計│未檢驗              │朱田中│
 │  │      │壹個      │                    │      │
 ├─┼───┼─────┼──────────┼───┤
 │34│同上  │酸鹼測試液│未檢驗              │朱田中│
 │  │      │陸瓶      │                    │      │
 ├─┼───┼─────┼──────────┼───┤
 │35│同上  │夾鏈袋    │未檢驗              │朱田中│
 │  │      │壹包      │                    │      │
 ├─┼───┼─────┼──────────┼───┤
 │36│同上  │液態愷他命│均含第三級第19項毒品│朱田中│
 │  │      │半成品    │愷他命成分，合計淨重│      │
 │  │      │(淺色)    │67800公克 (空包裝總 │      │
 │  │      │伍桶      │重3500公克)，純度以 │      │
 │  │      │          │0.50%計，純質淨重約 │      │
 │  │      │          │339公克。           │      │
 ├─┼───┼─────┼──────────┼───┤
 │37│同上  │液態愷他命│含第三級第19項毒品愷│朱田中│
 │  │      │半成品(深 │他命成分，淨重5200公│      │
 │  │      │色、毛重5.│克 (空包裝重700 公克│      │
 │  │      │9公斤）   │)， 純度以82.27%計，│      │
 │  │      │壹桶      │純質淨重約4278.04公 │      │
 │  │      │          │克。                │      │
 ├─┼───┼─────┼──────────┼───┤
 │38│同上  │膏狀愷他命│含第三級第19項毒品愷│朱田中│
 │  │      │半成品（毛│他命成分，淨重1229公│      │
 │  │      │重1729公克│克 (空包裝重500 公克│      │
 │  │      │）壹鍋    │)， 純度以38.03%計，│      │
 │  │      │          │純質淨重約467.39 公 │      │
 │  │      │          │克。                │      │
 ├─┼───┼─────┼──────────┼───┤
 │39│同上  │粉狀愷他命│含第三級第19項毒品愷│朱田中│
 │  │      │半成品(白 │他命成分，淨重2420公│      │
 │  │      │色、毛重2.│克 (空包裝重480公克 │      │
 │  │      │9公斤）   │)， 純度91.99.% ，純│      │
 │  │      │壹盒      │質淨重約2226.16 公克│      │
 │  │      │          │。                  │      │
 ├─┼───┼─────┼──────────┼───┤
 │40│同上  │粉狀愷他命│含第三級第19項毒品愷│朱田中│
 │  │      │半成品(白 │他命成分，淨重7.16公│      │
 │  │      │色、毛重11│克 (空包裝重3.84公克│      │
 │  │      │公克）    │)， 純度87.70%，純質│      │
 │  │      │壹包      │淨重約6.28公克。    │      │
 ├─┼───┼─────┼──────────┼───┤
 │41│同上  │粉狀愷他命│含第三級第19項毒品愷│朱田中│
 │  │      │半成品(褐 │他命成分，淨重179.16│      │
 │  │      │色、毛重0.│公克 (空包裝重3.84公│      │
 │  │      │83公克）  │克)， 純度92.29%，純│      │
 │  │      │壹包      │質淨重約165 .35 公克│      │
 │  │      │          │。                  │      │
 ├─┼───┼─────┼──────────┼───┤
 │42│車號WS│愷他命（毛│含第三級第19項毒品愷│朱田中│
 │  │-0891 │重1.50公克│他命成分，淨重1.19公│      │
 │  │號汽車│）壹包    │克 (空包裝重0.31公克│      │
 │  │內。  │          │)， 純度89.57%，純質│      │
 │  │      │          │淨重約1.07公克。    │      │
 ├─┼───┼─────┼──────────┼───┤
 │43│丁○○│愷他命（毛│含第三級第19項毒品愷│朱田中│
 │  │位於高│重210 公克│他命成分，淨重206.16│      │
 │  │雄市前│）壹包    │公克 (空包裝重3.84公│      │
 │  │鎮區育│          │克)， 純度94.77%，純│      │
 │  │德路51│          │質淨重約195.38公克。│      │
 │  │巷4號 │          │                    │      │
 │  │住處  │          │                    │      │
 ├─┼───┼─────┼──────────┼───┤
 │44│高雄市│行動電話( │未檢驗              │戊○○│
 │  │三民區│含門號0952│                    │      │
 │  │大昌一│517208號  │                    │      │
 │  │路420 │SIM 卡)   │                    │      │
 │  │號房屋│壹具      │                    │      │
 ├─┼───┼─────┼──────────┼───┤
 │45│車號WS│行動電話（│未檢驗              │甲○○│
 │  │-0891 │含門號0918│                    │      │
 │  │號汽車│690930號  │                    │      │
 │  │      │SIM 卡）  │                    │      │
 │  │      │壹具      │                    │      │
 ├─┼───┼─────┼──────────┼───┤
 │46│同上  │行動電話（│未檢驗              │丁○○│
 │  │      │含門號0921│                    │      │
 │  │      │168165號  │                    │      │
 │  │      │SIM 卡）  │                    │      │
 │  │      │壹具      │                    │      │
 ┴─┴───┴─────┴──────────┴───┘
附表二
 ┌─┬───┬────────────────┬─────┐
 │編│查扣處│物品名稱                        │所有人    │
 │號│所    │數量                            │          │
 ├─┼───┼────────────────┼─────┤
 │1 │高雄市│電風扇                          │丁○○    │
 │  │三民區│支                            │          │
 ├─┤大昌一├────────────────┼─────┤
 │2 │路420 │房屋租賃契約書                  │戊○○    │
 │  │號房屋│壹份                            │          │
 ├─┼───┼────────────────┼─────┤
 │3 │車號WS│行動電話（含0000000000號SIM卡） │甲○○    │
 │  │-0891 │壹具                            │          │
 │  │號汽車│                                │          │
 ├─┼───┼────────────────┼─────┤
 │4 │丁○○│NOKIA 牌行動電話                │丁○○    │
 │  │位於高│壹具                            │          │
 ├─┤雄市前├────────────────┼─────┤
 │5 │鎮區育│SONY ERICSSON 牌行動電話        │丁○○    │
 │  │德路51│壹具                            │          │
 │  │巷4號 │                                │          │
 │  │住處。│                                │          │
 └─┴───┴────────────────┴─────┘
附錄本判決論罪法條：
毒品危害防制條例第4 條
製造、運輸、販賣第一級毒品者，處死刑或無期徒刑；處無期徒
刑者，得併科新臺幣1 千萬元以下罰金。
製造、運輸、販賣第二級毒品者，處無期徒刑或7 年以上有期徒
刑，得併科新臺幣7 百萬元以下罰金。
製造、運輸、販賣第三級毒品者，處5 年以上有期徒刑，得併科
新臺幣5 百萬元以下罰金。
製造、運輸、販賣第四級毒品者，處3年 以上10年以下有期徒刑
，得併科新臺幣3 百萬元以下罰金。
製造、運輸、販賣專供製造或施用毒品之器具者，處1 年以上7
年以下有期徒刑，得併科新臺幣1 百萬元以下罰金。
前五項之未遂犯罰之。


司法院資訊處製作；財團法人民間司法改革基金會備份。
